臺灣板橋地方法院刑事判決　　　　　　100年度訴緝字第224號
公　訴　人　臺灣板橋地方法院檢察署檢察官
被　　　告　侯志忠
上列被告因竊盜案件，經檢察官提起公訴（97年度偵字第5269號
），本院依簡式審判程序判決如下：
    主  文
侯志忠共同攜帶兇器竊盜，累犯，處有期徒刑柒月。
    事  實
一、侯志忠前因違反毒品危害防制條例案件，經國防部北部地方
    軍事法院桃園分院以93年度桃審字第191 號判處有期徒刑6
    月確定，已於民國94年6 月2 日執行完畢（致使本案成立累
    犯）。仍不知悔改，與謝建湟（前經本院以98年度訴字第61
    7 號判刑在案）共同基於意圖為自己不法所有之犯意聯絡，
    渠二人於97年1 月中、下旬某時，攜帶客觀上可供兇器使用
    之活動扳手（未扣案），同赴臺北縣（現改制為新北市）迴
    龍地區某軍人公墓前之產業道路，由謝建湟負責把風，侯志
    忠則持上開活動扳手，走至李建華所有、停在該處路邊之車
    號8031-PD 號自用小客貨車前，旋將該自用小客貨車之車牌
    2 面拆下，而竊取該車牌2 面得手。嗣於97年1 月27日14時
    許，因警方另案偵辦侯志忠涉嫌違反毒品危害防制條例案件
    ，在臺北縣泰山鄉（現改制為新北市泰山區○○○路○ 段28
    巷18號4 樓55室附近查獲侯志忠，經侯志忠帶同警方至臺北
    縣新莊市（現改制為新北市新莊區○○○路929 巷9 號旁起
    獲謝建湟故買之原車號UR-1613 號贓車，發現該贓車竟懸掛
    侯志忠及謝建湟上開所竊得之8031-PD 號車牌，始悉上情。
二、案經臺北縣政府警察局（現改制為新北市政府警察局）板橋
    分局報請臺灣板橋地方法院檢察署檢察官偵查起訴。本院於
    準備程序進行中，被告就被訴事實為有罪之陳述，經告知簡
    式審判程序之旨，並聽取當事人之意見後，本院裁定進行簡
    式審判程序。
    理  由
一、上揭事實，業據被告侯志忠於本院審理時認罪不諱，核與被
    害人李建華於警詢時之指述情節相合，且有共犯謝建湟於本
    院98年6 月2 日審理時之供詞可參，此外並有扣押筆錄暨扣
    押物品目錄表各1 份（見97年度偵字第5269號卷第78至81頁
    ）、查獲照片2 幀（同上卷第110 頁下方）、贓物認領保管
    單1 紙（同上卷第179 頁）、臺北縣政府警察局車輛協尋電
    腦輸入單影本3 紙、車輛尋獲電腦輸入單影本1 紙（同上卷
    第180 頁）附卷可稽。被告於認罪後，嗣於本院審理時雖稱
    伊當時與謝建湟二人開車至行竊現場，謝建湟在車上拿1 支
    活動扳給伊，伊有接過來，但將之放在車子踏板上，伊一人
    下車，發現被害人車牌的螺絲有點鬆，伊徒手就把車牌拆下
    云云。按刑法第321 條第1 項第3 款之攜帶兇器竊盜罪，係
    以行為人攜帶兇器竊盜為其加重條件，此所謂兇器，其種類
    並無限制，凡客觀上足對人之生命、身體、安全構成威脅，
    具有危險性之兇器均屬之，且祇須行竊時攜帶此種具有危險
    性之兇器為已足，並不以攜帶之初有行兇之意圖為必要，最
    高法院79年台上字第5253號判例意旨可資參照。查被告供稱
    當時謝建湟在行竊現場拿給伊之活動扳手，即係一般五金行
    賣的金屬材質扳手（見本案審卷第31頁反面），是渠二人行
    竊時所攜帶之活動扳手雖未扣案，惟依一般生活經驗，該類
    五金工具之質地堅硬，有把手可供握取操作，倘持以揮刺擊
    砍，衡情足以危害人之生命、身體、安全，具客觀之危險性
    ，自屬兇器無疑。而依謝建湟於本院前案98年6 月2 日審理
    時所供：8031-PD 號車牌是我跟侯志忠一起去偷的，由侯志
    忠下手偷的，我負責把風，侯志忠是拿活動扳手去偷的等語
    （見本院98年度訴字第617 號審卷第158 頁反面），兼以被
    告坦承於行竊之前，不曾到達現場先行查看路邊車輛所懸掛
    車牌之螺絲鬆緊狀況（見本案審卷第31頁反面），衡諸情理
    被告當時從謝建湟手中接過活動扳手之後，必定有攜帶該活
    動扳手下車走至行竊目標之車輛前，否則在場之共犯謝建湟
    為何供承車牌是被告拿活動扳手去偷的？又為何被告可預見
    行竊目標車輛上懸掛之前後車牌2 面均因螺絲鬆脫而可不使
    用工具拆下？被告所謂伊將活動扳手留在所駕駛之車內云云
    ，此部分顯不可採。據此，被告當時既有攜帶具有危險性之
    活動扳手前往行竊，揆諸上揭說明，即已該當刑法第321 條
    第1 項第3 款之攜帶兇器竊盜罪，至於其攜帶之初有無行兇
    之意圖？最後有無實際作為竊盜工具之用？均非所問。綜上
    所述，本案事證已臻明確，被告加重竊盜之犯行堪予認定，
    應依法論科。
二、查被告行為後，刑法第321 條第1 項已於100 年1 月26日修
    正，同年月28日施行，其法定刑由原定之「6 月以上、5 年
    以下有期徒刑」，修正為「6 月以上、5 年以下有期徒刑，
    得併科新臺幣10萬元以下罰金」，比較新舊法適用結果，修
    正後之規定顯非有利於被告，依刑法第2 條第1 項前段，自
    應適用被告行為時之修正前規定。核被告所為，係犯修正前
    刑法第321 條第1 項第3 款之攜帶兇器竊盜罪。被告與謝建
    湟有犯意聯絡及行為分擔，為共同正犯。又被告曾受如上揭
    事實欄所示之有期徒刑執行完畢，有臺灣高等法院被告前案
    紀錄表可考，其於有期徒刑執行完畢後5 年以內，故意再犯
    本件有期徒刑以上之罪，為累犯，應依刑法第47條第1 項規
    定加重其刑。爰審酌被告犯罪之動機、目的、手段、與共犯
    謝建湟之分工情形、所竊財物之價值、對於被害人所生危害
    程度及犯罪後之態度等一切情狀，量處如主文所示之刑，以
    示懲儆。被告行竊時所攜帶之活動扳手1 支，並未扣案，目
    前下落不明，查無證據堪認仍然存在，爰不予宣告沒收，附
    此敘明。
據上論斷，應依刑事訴訟法第273 條之1 第1 項、第299 條第1
項前段，刑法第2 條第1 項前段、修正前刑法第321 條第1 項第
3 款、刑法第28條、第47條第1 項，判決如主文。
本案經檢察官林錦鴻到庭執行職務。
中    華    民    國   100    年    11    月    11    日
                  刑事第十八庭    法  官  朱嘉川
以上正本證明與原本無異。
如不服本判決應於收受送達後10日內向本院提出上訴書狀，並應
敘述具體理由；其未敘述上訴理由者，應於上訴期間屆滿後20日
內向本院補提理由書（均須按他造當事人之人數附繕本）「切勿
逕送上級法院」。
                                  書記官  蘇宥維
中    華    民    國   100    年    11    月    11    日
修正前中華民國刑法第321 條：
犯竊盜罪而有左列情形之一者，處6 月以上、5 年以下有期徒刑
：
一  於夜間侵入住宅或有人居住之建築物、船艦或隱匿其內而犯
    之者。
二  毀越門扇、牆垣或其他安全設備而犯之者。
三  攜帶兇器而犯之者。
四  結夥三人以上而犯之者。
五  乘火災、水災或其他災害之際而犯之者。
六  在車站或埠頭而犯之者。
前項之未遂犯罰之。